# 请教陈版-关于银行理财产品的会计处理

提问人：事务所小青年 时间：2018-03-02 10:17:10
背景：A公司购买银行理财产品，属于非保本浮动收益型，产品期限一般不超过 3 个月，产品存在到期日。同时，产品的收益系到期时一次性支付，并且约定客户无提前终止该产品的条款。 问题 1 ：A公司将该产品放在其他货币资金-定期存款核算，审计观点 1 是否属于交易性金融资产-交易性债券投资？ 问题 2 ：观点 2 认为属于持有至到期投资，但是该产品最多才 105 天，属于短期内投资，同时也不符合持有至到期投资的定义。 问题 3 ：审计时，遇到此类情况是否可以放在其他货币资金？

回答人：chenyiwei
此类非保本、浮动收益且无活跃市场，不能随时转让或赎回的理财产品投资，应分类为可供出售金融资产，报表上列报为其他流动资产。 该类投资不符合其他三类金融资产的定义和确认条件、持有目的。所以只能作为可供出售类。

提问人：7847748 时间：2018-03-07 14:27:59
请教陈老师：此类非保本、浮动收益且无活跃市场，不能随时转让或赎回的理财产品投资。截至报告期末，本金 280 万，累计收益20000 （已经到账），预期未分配收益 8000 （上次分配至本报告期末预期数）。那么其他流动资产列报 280 万，投资收益 20000 。这个 8000 处理： 1 、考虑金额尚不确定根据重要性原则不予会计处理及列报 2 、在其他流动资产中合并列报呢

回答人：chenyiwei
理论上这类资产属于可供出售金融资产，期末应按公允价值计量，你说的预期收益实际上是公允价值变动。建议确认，并贷记其他综合收益。

提问人：事务所小青年 时间：2018-04-23 19:18:04
请教陈版： 现另一家公司购买法人理财产品，系非保本、浮动收益且无活跃市场，，但是可以随时赎回。。
@chenyiwei 这样的理财投资会计科目可否计入其他货币资金？如果需要重分类到其他流动资产，编制现流表时，是否还可以列示在”期末现金及现金等价物余额”，

回答人：chenyiwei
不属于货币资金，也不属于现金及现金等价物。现金流量表中作为投资活动。

提问人：事务所小青年 时间：2018-04-23 19:29:15
请教陈版，，我的意思是附注披露现金及现金等价物的构成时，，是否将该金额列示？

回答人：chenyiwei
不属于。

提问人：200512 时间：2018-08-31 16:16:09
第一种，应该属于其他货币资金； 第二种，属于理财产品，应该归入其他流动资产核算

回答人：chenyiwei
此观点较为合理。

提问人：呼叫帮助 时间：2018-09-01 15:44:03
请教陈版，如果公司购入银行理财产品，产品标的为企业债，合同说明不确保收益率，同时不提供期末公允价值的参考。应该放在哪里核算？
chenyiwei发表于 2010-1-17 回复 楼主 牛仔裤 的帖子 需要综合理财产品的条款、银行收取管理费的方式、投资标的的风险特征等多方面因素综合考虑该理财产品的风险和报酬特征，确定其实质上能否作为保本、固定收益产品进行会计处理。 一般地，如果同时满足以下条件，可以认为该理财产品的风险特征与企业直接投资于企业债的风险和报酬特征实质上相同： 1 、理财产品协议条款约定只可投资于保本、固定收益型的金融工具，例如不附有转换权的企业债券或公司债券，并对所投资的债券品种及其在投资组合中的构成比例有明确约定； 2 、理财产品协议条款约定取得这些债券投资只能通过一级市场申购，并且持有至到期，不能通过交易所市场或者银行间债券市场买卖，即不获取市场差价收益和承担市价变动风险； 3 、银行采用按利息收入的一定百分比收取固定比例管理费的方式。这样，在收益固定的前提下，银行的管理费收入也就固定了，相应地，银行将扣除管理费以后的利息收益全额付给理财产品认购人。
即：视同与企业直接投资于企业债时，视为持有至到期投资。 不视同时，应做为贷款和应收款项？因为公允价值无法取得，无法计入可供出售金融资产？ 无论是放在贷款和应收款项或者可供出售金融资产，因为无法确定收益率，因此只有在出售时，方可将收益纳入损益表中？我这样理解对么？
chenyiwei发表于 2010-1-18 回复 藤椅 牛仔裤 的帖子 视同于企业直接投资于企业债时，可以根据管理层意图作为持有至到期投资或者贷款和应收款项处理。 如果不满足这些条件，则该理财产品为非保本、非固定收益型产品，应作为可供出售金融资产核算。其公允价值可以根据期末的投资组合中每一项证券的期末公允价值为基础确定。
陈版，您的回复时间较长现在是否适用？

回答人：chenyiwei
在 2006 版的金融工具准则下仍然适用。

提问人：nikki8888 时间：2019-01-12 14:56:57
请教陈版：
客户购买的非保本浮动收益型理财产品，无固定期限，产品存续期内任一工作日可追加/赎回，
1 ）在新金融工具准则下是否可以计入“交易性金融资产”
2 ）由于是大客户，与银行直接谈定的结算收益（高于理财收益说明书中列示的，持有期限对应的预期收益率），会计处理上是不是根据每个资产负债表日对于该理财产品的持有天数结合预期收益率，做一笔： 借：交易性金融资产-公允价值变动 贷：公允价值变动收益
待实际赎回时，做一笔： 借：银行存款 公允价值变动收益 贷：交易性金融资产-成本 投资收益
还是等到实际赎回时做一笔： 借：银行 贷：交易性金融资产-成本 投资收益 即可？

回答人：chenyiwei
1 、可以。 2 、直接在实际赎回时确认收益。

提问人：corrinne 时间：2019-03-18 16:06:35
请问陈版，按照新的金融资产准则，此类应该分类为“以公允价值计量且其变动计入当期损益的金融资产”吧？

回答人：chenyiwei
可以。